【裁判字號】    89,訴,337
【裁判日期】    891106
【裁判案由】    偽造有價證券
【裁判全文】
臺灣苗栗地方法院刑事判決                          八十九年度訴字第三三七號
    公  訴  人  臺灣苗栗地方法院檢察署檢察官
    被      告  乙○○
    選任辯護人  張玉琳
右列被告因偽造有價證券案件，經檢察官提起公訴（八十九年度偵字第三五八０號）
，本院判決如左：
    主  文
乙○○連續行使偽造有價證券，處有期徒刑壹年肆月，緩刑肆年。
扣案如附表所示之偽造有價證券貳拾柒張沒收。
    事  實
一、乙○○明知由綽號「阿華」之不詳姓名成年男子所持有之台灣銀行公益彩券係偽
    造之有價證券，竟仍於民國八十九年七月十八日，在新竹縣新竹市○○路「湯姆
    熊」遊樂場內，以新台幣（下同）一萬五千元向「阿華」購得如附表一、二、三
    、四、五所示之偽造公益彩券共二十七張，並基於概括之犯意，於同年七月十九
    日，持該如附表一、二、三、四偽造之公益彩券，駕駛其兄麥陳恩（另經檢察官
    為不起訴處分）所有車號二Ｈ－四四四九號自用小客車，至苗栗縣苗栗市○○路
    台灣銀行旁、苗栗縣苗栗市○○路六三五號、苗栗縣苗栗市福星里十八鄰新村一
    七七號及苗栗縣銅鑼鄉○○路二一一號等地，連續分別向不知情之販售彩券業者
    丙○○、甲○○、丁○○、戊○○等人兌換同額之正版彩券為行使偽造有價證券
    之行為，致丙○○等人陷於錯誤，而為乙○○詐得共七千八百元之同額彩券。嗣
    因甲○○發現有異，記下乙○○所駕車輛車號報警，為警查獲，並在前述車輛內
    ，扣得如附表一所示之偽造公益彩券八紙，後循線分別於前揭處所扣得公益彩券
    共十九紙，始悉上情。
二、案經苗栗縣警察局苗栗分局報請臺灣苗栗地方法院檢察署檢察官偵查起訴。
    理  由
一、訊據被告乙○○對於右揭時地持偽造彩券向丙○○、甲○○、丁○○、戊○○等
    人換取尚未刮獎之彩券之事實，固不否認，惟矢口否認有明知所行使彩券係偽造
    之犯行，辯稱：伊所行使之彩券外觀與真品幾乎相同，伊係因貪小便宜才向「阿
    華」以一萬五千元之代價購買云云，惟查右揭事實業據被害人甲○○於警訊指訴
    及證人即被害人丙○○、丁○○、戊○○等人於警訊、偵查中及本院審理時證述
    綦詳，復有前開偽造之二十七紙扣案可證，被告有前揭犯行已甚明確；至於被告
    辯稱部分，經查被告自承與「阿華」只見過二、三次面，對於「阿華」身分並不
    了解（見本院八十九年十月二日之訊問筆錄），且依被告與「阿華」所購買之偽
    造彩券，面額逾二萬餘元，被告逕以一萬五千元之價格購得，而對彩券之真假毫
    不起疑，已難採信，復依證人丙○○、戊○○、丁○○於本院證稱被告均是直接
    向伊等表示欲換取未刮獎之彩券等語（見本院八十九年十月二十三日之審理筆錄
    ），若被告不知彩券是偽造的，何以不直接換現金而另換取未刮獎之彩券，是被
    告所辯顯係卸飾之詞，殊無可採，其事證明確，犯行堪以認定。
二、核被告乙○○所為，係犯刑法第二百零一條第二項之行使偽造有價證券罪。其行
    使偽造有價證券以使人交付財物，所交付者即該證券本身之價值，是其行使偽造
    有價證券本身即含詐欺性質，不另論以詐欺罪，附此敘明。被告先後多次犯行，
    時間緊接，方法相同，觸犯構成要件相同之罪，顯係基於概括犯意為之，為連續
    犯，依刑法第五十六條之規定，以一罪論，並加重其刑。爰審酌被告因一時貪念
    ，、其犯罪手段、犯罪所生危害、犯罪後之態度等一切情狀，量處如主文所示之
    刑。末查，被告前未曾受有期徒刑以上刑之宣告，有台灣高等法院檢察署刑案紀
    錄簡覆表在卷可按，因一時貪慾圖便，短於思慮，致觸犯本案犯行，且被告有正
    當職業，經此教訓，當知警惕而無再犯之虞，本院綜核各情，所宣告之刑，認以
    暫不執行為適當，爰宣告緩刑四年，以啟自新。
三、扣案之偽造如附表一、二、三、四所示之公益彩券共計二十七紙，不問屬於犯人
    與否，均依法宣告沒收。
四、公訴意旨另以被告乙○○於八十九年七月二十日，持扣案之偽造公益彩券，駕駛
    其兄麥陳恩（另經檢察官為不起訴處分）所有車號二Ｈ－四四四九號自用小客車
    ，至苗栗縣苗栗市及銅鑼鄉等處，連續向不知情之販售彩券業者丁○○、丙○○
    、甲○○、戊○○等人兌換同額之彩券而行使之。因認被告此部分亦涉有行使偽
    造有價證券罪嫌云云。經本院審理結果，被告乙○○僅於八十九年七月十九日至
    苗栗縣苗栗市及銅鑼鄉等處為行使偽造有價證券之行為一情，業據證人即被害人
    丁○○、丙○○、戊○○等人於本院證述屬實（見本院八十九年十月二十三日之
    審理筆錄），且業據被告自承不諱，是被告僅於八十九年七月十九日為本案之行
    使偽造有價證券犯行，是起訴書犯罪事實此部分之記載顯為誤載，附此敘明。
據上論斷，應依刑事訴訟法第二百九十九條第一項前段，刑法第五十六條、第二百零
一條第二項、第七十四條第一款、第二百零五條，罰金罰鍰提高標準條例第一條前段
，判決如主文。
中      華      民      國    八十九    年      十一      月     六     日
                                        臺灣苗栗地方法院刑事庭
                                            法  官  林  靜  雯
右正本證明與原本無異。
如不服本判決，應於判決送達後十日內向本院提出上訴狀( 應附繕本 )。
                                             書記官   李坤益
中    華    民    國            八十九    年    十一    月     八     日
附錄：
刑法第二百零一條第二項
刑法第二百零一條
意圖供行使之用，而偽造、變造公債票、公司股票或其他有價證券者，處三年以上十
年以下有期徒刑，得併科三千元以下罰金。
行使偽造、變造之公債票、公司股票或其他有價證券，或意圖供行使之用，而收集或
交忖於人者,處一年以上七年以下有期徒刑，得併科三千元以下罰金。
附表：
      彩券編號                                附註
一、
00000000000                  以上八張彩券均在車號二Ｈ－0000
00000000000                  車內查獲
00000000000
00000000000
00000000000
00000000000
00000000000
00000000000
0、
00000000000                  以上七張彩券係被告持向丙○○行使並
00000000000                  兌換得值三千元之同額彩券
00000000000
00000000000
00000000000
00000000000
000000三九０六三
三、
00000000000                 以上六張彩券係被告持向甲○○行使並
00000000000                 兌換得值二千元之同額彩券
00000000000
00000000000
00000000000
00000000000
0、
00000000000                  以上三張彩券係被告持向丁○○行使並
00000000000                  兌換得值一千四百元之同額彩券
00000000000
0、
00000000000                  以上三張彩券係被告持向戊○○行使並
00000000000                  兌換得值一千四百元之同額彩券
00000000000


司法院資訊處製作；財團法人民間司法改革基金會備份。
